最高法院刑事判決　　　　　　一○○年度台上字第六九四六號
上　訴　人　趙之翎
　　　　　　黃文廷
上 列二 人
共　　　同
選任辯護人　杜冠民律師
上　訴　人　薛富誠　男民國○○年○○月○○日生
　　　　　　　　　　身分證統一編號：Ｚ000000000　
　　　　　　　　　　住台中市沙鹿區○○○街75號
　　　　　　　　　　居同上市北屯區○○○段447號6樓之5
　　　　　　黃金蓮　女民國○○年○月○○日生
　　　　　　　　　　身分證統一編號：Ｚ000000000　
　　　　　　　　　　住台南市○○區○○路55號
上列上訴人等因違反證券投資信託及顧問法案件，不服台灣高等
法院中華民國一００年五月四日第二審判決（九十九年度金上訴
字第三九號，起訴案號：台灣台北地方法院檢察署九十七年度偵
字第二二四七六號），提起上訴，本院判決如下：
    主  文
上訴駁回。
    理  由
按刑事訴訟法第三百七十七條規定，上訴於第三審法院，非以判
決違背法令為理由，不得為之。是提起第三審上訴，應以原判決
違背法令為理由，係屬法定要件。如果上訴理由書狀並未依據卷
內訴訟資料，具體指摘原判決不適用何種法則或如何適用不當，
或所指摘原判決違法情事，顯與法律規定得為第三審上訴理由之
違法情形，不相適合時，均應認其上訴為違背法律上之程式，予
以駁回。本件上訴人趙之翎、黃文廷共同上訴意旨略謂：趙之翎
、黃文廷對於被訴未經核准，而在國內從事境外基金銷售業務，
違反證券投資信託及顧問法規定，與遭移送併予審判之各情，於
原審調查和審理中，皆一再坦認不虛，採認罪答辯方式進行，詎
原審未詳查此犯罪後之良好態度，以作為量刑斟酌之參考因素，
卻於判決理由內，記載伊等僅承認設立公司經營該事業，然否認
設立分支機構等文，似認伊等係採無罪答辯方式，復未詳細說明
其此認定之理由，自嫌查證未盡，並理由不備；另上訴人薛富誠
、黃金蓮相同上訴意旨略稱：伊等在犯罪案發後，立即坦白認錯
、配合調查，態度至為良好，卷內既未見有任何投資人受害之證
據，原判決竟以伊等所為「係屬知識型之犯罪，破壞金融秩序，
對社會造成危害非淺，難認無再犯之虞」為由，撤銷第一審之緩
刑宣告，顯有證據上理由矛盾之違法各云云。惟查：量刑輕重、
緩刑宣告與否，均屬法院得自由裁量之職權，既在法定刑度之內
擇定，並不給予宣告緩刑，客觀上又無明顯濫權，即難逕指為違
法。而違反證券投資信託及顧問法之犯罪，所侵害者，係資產管
理服務市場之整合管理與投資保障，屬於金融秩序安定之一環，
觀諸該法第一條規定甚明，是所保護之法益，非祇投資之個人，
尚兼及社會。同法第十六條第一項規定：「任何人非經主管機關
核准或向主管機關申報生效後，不得在中華民國境內從事或代理
募集、銷售、投資顧問境外基金。」違反者，於第一百零七條第
二款定有罰則，法定刑為「五年以下有期徒刑，併科新台幣一百
萬元以上五千萬元以下罰金。」原判決以上訴人四人同犯上揭之
罪，量處趙之翎、黃文廷各有期徒刑十月，併科罰金新台幣（下
同）一百三十萬元；量處薛富誠有期徒刑六月，併科罰金一百十
萬元；量處黃金蓮有期徒刑四月，併科罰金一百萬元（以上罰金
刑部分，均得易服勞役；後二人有期徒刑部分，尚可易科罰金）
，已於理由貳－五內，詳加說明如何依據刑法第五十七條所定各
量刑參考因素，審酌一切情狀，予以擇定，並敘明第一審判決漏
未審究部分犯行，且經檢察官提起上訴，原審自得諭知較第一審
為重之刑，及不宜宣告緩刑之原由，自形式上觀察，核無各上訴
意旨所指違法、失當情形存在，無由當事人任憑己意妄指違誤，
而執為第三審適法上訴理由之餘地。再原判決就趙之翎、黃文廷
認罪答辯之行文，縱非嚴謹、精確，因於判決本旨尚無影響，按
諸刑事訴訟法第三百八十條規定法理，亦無許憑為合法之第三審
上訴理由。依上說明，應認上訴人四人之上訴，皆違背法律上之
程式，均予駁回。
據上論結，應依刑事訴訟法第三百九十五條前段，判決如主文。
中    華    民    國  一○○  年   十二   月   十四   日
                      最高法院刑事第六庭
                          審判長法官  花  滿  堂  
                                法官  洪  昌  宏  
                                法官  王  聰  明  
                                法官  林  秀  夫  
                                法官  蔡  國  在  
本件正本證明與原本無異
                                      書  記  官  
中    華    民    國  一○○  年   十二   月   二十   日
                                                       Q